臺灣桃園地方法院刑事判決
111年度審原交易字第63號
公  訴  人  臺灣桃園地方檢察署檢察官 
被      告  林榮輝


指定辯護人  本院公設辯護人廖彥傑  
上列被告因公共危險案件，經檢察官提起公訴（111年度偵字第2
7103號），被告於準備程序中，就被訴事實為有罪之陳述，經本
院告知簡式審判程序意旨，並聽取當事人及辯護人之意見後，裁
定改依簡式審判程序審理，判決如下：
    主  文
林榮輝吐氣所含酒精濃度達每公升零點二五毫克以上而駕駛動力
交通工具，累犯，處有期徒刑六月，如易科罰金，以新臺幣一千
元折算一日。
    事實及理由
一、犯罪事實：林榮輝於民國111年5月24日9時許至9時10分許，
    在桃園市○鎮區○○○路00巷0弄00號住處飲用酒類後，基於公
    共危險之犯意，駕駛車牌號碼000-0000號自用小客貨車上路
    。嗣行經桃園市八德區新生路與龍宮街33巷69弄口為警攔檢
    ，並於同日13時37分測得其吐氣所含酒精濃度達每公升0.27
    毫克。
二、證據名稱：
　㈠被告林榮輝分別於警詢、檢察官訊問、本院準備程序及審理
    中之自白。
  ㈡桃園市政府警察局道路交通事故當事人酒精測定紀錄表、舉
    發違反道路交通管理事件通知單、駕照資料、車輛詳細資料
    報表。
三、論罪科刑：
　㈠核被告所為，係犯刑法第185條之3第1項第1款之吐氣所含酒
    精濃度達每公升0.25毫克以上而駕駛動力交通工具罪。
  ㈡被告於106年間因公共危險案件，經臺灣新竹地方法院106年
    度竹北原交簡字第49號判決處有期徒刑4月確定，於107年1
    月30日易科罰金執行完畢，有臺灣高等法院被告前案紀錄表
    可按，且被告不爭執有該前案紀錄，其於5年內故意再犯本
    件有期徒刑以上之罪，為累犯，又被告自102年起已多次觸
    犯刑法第185條之3公共危險罪案件，經法院判處罪刑確定並
    執行完畢，經本院裁量被告上揭前科情形後，認其有特別惡
    性且對刑罰反應力薄弱，應依刑法第47條第1項規定加重其
    刑（含最低本刑）。
  ㈢爰審酌酒醉駕車致車毀人亡之媒體報導時有所聞，各級政府
    機關對酒後嚴禁駕車復迭經宣導，詎其仍不知警惕，漠視法
    律禁令而屢屢再犯，且測得吐氣所含酒精濃度高達每公升0.
    27毫克，所為甚值非議，再衡以被告犯後坦承罪行，並斟酌
    其犯罪動機、情節及所生危害暨其生活及經濟狀況、素行、
    年紀及智識程度等一切情狀，量處如主文所示之刑，並諭知
    易科罰金之折算標準。
四、應依刑事訴訟法第273條之1第1項、第299條第1項前段、第3
    10條之2、第454條第1項，判決如主文。
五、如不服本判決應於收受判決後20日內向本院提出上訴書狀，
    並應敘述具體理由。其未敘述上訴理由者，應於上訴期間屆
    滿後20日內向本院補提理由書（均須按他造當事人之人數附
    繕本）「切勿逕送上級法院」。
本案經檢察官楊挺宏提起公訴，檢察官陳淑蓉到庭執行職務。
中　　華　　民　　國　　111 　年　　10　　月　　14　　日
                  刑事審查庭  法  官 馮浩庭
以上正本證明與原本無異。
如不服本判決應於收受判決後20日內向本院提出上訴書狀，並應
敘述具體理由。其未敘述上訴理由者，應於上訴期間屆滿後20日
內向本院補提理由書（均須按他造當事人之人數附繕本）「切勿
逕送上級法院」。
                              書記官  張怡婷
中　　華　　民　　國　　111 　年　　10　　月　　17　　日
附錄本案論罪科刑法條：
中華民國刑法第185條之3
駕駛動力交通工具而有下列情形之一者，處3年以下有期徒刑，
得併科30萬元以下罰金：
一、吐氣所含酒精濃度達每公升零點二五毫克或血液中酒精濃度
    達百分之零點零五以上。
二、有前款以外之其他情事足認服用酒類或其他相類之物，致不
    能安全駕駛。
三、服用毒品、麻醉藥品或其他相類之物，致不能安全駕駛。
因而致人於死者，處3年以上10年以下有期徒刑，得併科2百萬元
以下罰金；致重傷者，處1年以上7年以下有期徒刑，得併科1百
萬元以下罰金。
曾犯本條或陸海空軍刑法第54條之罪，經有罪判決確定或經緩起
訴處分確定，於十年內再犯第1項之罪因而致人於死者，處無期
徒刑或5年以上有期徒刑，得併科3百萬元以下罰金；致重傷者，
處3年以上10年以下有期徒刑，得併科2百萬元以下罰金。